【裁判字號】    98,訴,650
【裁判日期】    980716
【裁判案由】    違反毒品危害防制條例
【裁判全文】
臺灣屏東地方法院刑事判決               98年度訴字第650號
公  訴  人  臺灣屏東地方法院檢察署檢察官
被      告  甲○○
                    （現另案在臺灣高雄女子監獄執行）
上列被告因違反毒品危害防制條例案件，經檢察官提起公訴（98
年度毒偵字第487 號），被告於準備程序期日就被訴事實為有罪
之陳述，本院合議庭裁定由受命法官獨任進行簡式審判程序，判
決如下：
    主  文
甲○○施用第一級毒品，處有期徒刑捌月，扣案之海洛因殘渣袋
壹只沒收銷燬之；又施用第二級毒品，處有期徒刑陸月，扣案之
玻璃管貳支及藥鏟壹支均沒收銷燬之。應執行有期徒刑壹年，扣
案之海洛因殘渣袋壹只、玻璃管貳支及藥鏟壹支均沒收銷燬之。
    事  實
一、甲○○前因犯施用毒品案件，經本院以97年度毒聲字第428
    號裁定送勒戒處所觀察、勒戒，因認無繼續施用毒品傾向，
    而於97年10月23日釋放出所執行完畢，並經臺灣屏東地方法
    院檢察署檢察官以97年度毒偵字第2029號為不起訴處分確定
    。
二、詎甲○○猶不知悔改，復基於施用第一級、第二級毒品之犯
    意，於98年3 月22日3 時許，在屏東縣新園鄉鹽埔村某不詳
    姓名友人住處，先以將海洛因摻入香菸內點燃吸食之方式，
    施用第一級毒品海洛因1 次；再以將甲基安非他命置入玻璃
    管吸食器內點火燒烤後吸食其煙霧之方式，施用第二級毒品
    甲基安非他命。嗣於翌（23）日9 時許，經其母吳黃加月報
    警後，為警在其屏東縣新園鄉○○村○○路95號住處查獲，
    並當場扣得其所有之玻璃管2 支、藥鏟1 支及海洛因殘渣袋
    1 只，復經警得其同意採尿送驗，因其尿液檢出嗎啡及甲基
    安非他命陽性反應，而悉上情。
三、案經屏東縣政府警察局東港分局報請臺灣屏東地方法院檢察
    署檢察官偵查起訴。
    理  由
一、按除被告所犯為死刑、無期徒刑、最輕本刑為3 年以上有期
    徒刑之罪或高等法院管轄第一審案件者外，於法院行準備程
    序進行中，被告先就被訴事實為有罪之陳述時，審判長得告
    知被告簡式審判程序之旨，並聽取當事人、代理人、辯護人
    及輔佐人之意見後，裁定進行簡式審判程序，刑事訴訟法第
    273 條之1 第1 項定有明文，本件被告所為係犯死刑、無期
    徒刑、最輕本刑為3 年以上有期徒刑以外之罪，其於準備程
    序中就被訴事實為有罪之陳述，經法官告知簡式審判程序之
    旨，並聽取公訴人、被告之意見後，本院合議庭乃裁定由受
    命法官獨任進行簡式審判程序，合先敘明。又簡式審判程序
    之證據調查，不受刑事訴訟法第159 條第1 項、第161 條之
    2 、第161 條之3 、第163 條之1及 第164 條至第170 條規
    定之限制，刑事訴訟法第273 條之2 亦定有明文，故本件審
    理依該規定，亦排除嚴格證據調查，併予敘明。
二、上揭事實，業據被告甲○○於本院審理時坦承不諱，並有玻
    璃管2 支、藥鏟1 支及海洛因殘渣袋1 只扣案可稽。而本件
    係因被告之母吳黃加月報警後始查獲乙情，亦經證人吳黃加
    月於警詢中證述明確（見警卷第29頁至第31頁）；另被告經
    採尿送驗結果，確呈嗎啡及甲基安非他命陽性反應，此有臺
    灣檢驗科技股份有限公司於98年4 月8 日出具之濫用藥物尿
    液檢驗報告1 紙（見偵卷第15頁）及屏東縣政府警察局東港
    分局偵辦毒品危害防制條例案尿液受檢人真實姓名對照表1
    紙（見警卷第37頁）在卷可按；此外，復有屏東縣政府警察
    局東港分局搜索扣押筆錄1 份（見警卷第32頁至第34頁）、
    扣押物品目錄表1 紙（見警卷第35頁）在卷可佐。是被告上
    開自白核與事實相符，堪以採信。再被告先前如事實欄第一
    部分所載，其曾因施用毒品案件，經本院以97年度毒聲字第
    428 號裁定送勒戒處所觀察、勒戒，因認無繼續施用毒品傾
    向，而於97年10月23日釋放出所執行完畢等情，有臺灣高等
    法院被告前案紀錄表1 份在卷足憑。故本件事證已臻明確，
    被告於觀察、勒戒執行完畢釋放後5 年內，再犯本件施用第
    一級毒品海洛因、第二級毒品甲基安非他命之犯行洵堪認定
    ，自應依法論科。
三、查海洛因及甲基安非他命分屬毒品危害防制條例第2 條第2
    項第1 款及第2 款所規定之第一級、第二級毒品，故核被告
    先後所為，分別係犯毒品危害防制條例第10條第1 項、第2
    項之施用第一級、第二級毒品罪。被告非法持有第一級毒品
    海洛因及第二級毒品甲基安非他命之低度行為，已為其進而
    施用之高度行為所吸收，故均不另論罪。被告先後所犯施用
    第一級、第二級毒品罪間，犯意各別、行為互殊，應予分論
    併罰。爰審酌被告身體健全，不知潔身自愛而沾惹毒品，且
    前曾因犯施用毒品案件，經觀察、勒戒後，仍再犯本件施用
    毒品案件，足見其毫無悔意，戒癮之意志力甚為薄弱，惟念
    及其施用毒品之犯行，在本質上乃屬戕害自身身心健康之行
    為，且能坦承犯行，犯罪後之態度良好暨其智識程度、生活
    狀況等一切情狀，分別量處如主文所示之刑，並定其應執行
    之刑，以資懲儆。扣案之海洛因殘渣袋1 只，經被告自承為
    其所有，且本件所施用之海洛因亦係由此取出等語明確（見
    本院審判筆錄第5 頁），足見該殘渣袋確與被告本件施用毒
    品行為相關，而該殘渣袋經鑑驗結果，亦呈現有海洛因陽性
    反應，有簡易快速篩檢試劑使用說明書1 紙在卷可查（見警
    卷第40頁），足認該殘渣袋已因裝載海洛因而與海洛因不可
    析離，應視為本件查獲之第一級毒品海洛因，爰依毒品危害
    防制條例第18條第1 項前段宣告沒收銷燬之；又扣案之玻璃
    管2 支及藥鏟1 支，同經被告自承為其所有，且為其犯本件
    施用甲基安非他命所用之物（見本院審判筆錄第5 頁），而
    此些物品經鑑驗結果，均呈現有安非他命陽性反應，此有簡
    易快速篩檢試劑使用說明書3 紙存卷可佐（見警卷第41頁至
    第43頁），是此些物品因供被告施用甲基安非他命之用，業
    遭甲基安非他命沾附其上而不可分離，亦應視為本件查獲之
    第二級毒品甲基安非他命，同依毒品危害防制條例第18條第
    1 項前段宣告沒收銷燬之。末就扣案之分裝袋1 包，被告於
    本院審理時陳稱係其女兒為其母親包藥所用，與本件施用毒
    品犯行無關等語（見本院審判筆錄第5 頁），而依卷內資料
    ，亦乏證據證明該分裝袋1 包與被告本件施用毒品犯行有何
    關連，爰不另為沒收之諭知，附此敘明。
據上論斷，應依刑事訴訟法第273 條之1 第1 項、第299 條第1
項前段，毒品危害防制條例第10條第1 項、第2 項、第18條第1
項前段，刑法第11條、第51條第5 款，判決如主文。
本案經檢察官廖華君到庭執行職務
中    華    民    國    98    年    7     月    16    日
                  刑事第五庭    法  官  程士傑
以上正本證明與原本無異。
如不服本判決應於收受判決後10日內向本院提出上訴書狀，並應
敘述具體理由；其未敘述上訴理由者，應於上訴期間屆滿後20日
內向本院補提理由書（均須按他造當事人之人數附繕本）「切勿
逕送上級法院」。
中    華    民    國    98    年    7     月    16    日
                                書記官  孫秀桃
附錄論罪科刑法條：
毒品危害防制條例第10條
施用第一級毒品者，處 6 月以上 5 年以下有期徒刑。
施用第二級毒品者，處 3 年以下有期徒刑。


司法院資訊處製作；財團法人民間司法改革基金會備份。
